【裁判字號】    88,訴,2041
【裁判日期】    890117
【裁判案由】    偽造文書等
【裁判全文】
臺灣板橋地方法院刑事判決                        八十八年度訴字第二四一號
    公  訴  人  臺灣板橋地方法院檢察署檢察官
    被      告  甲○○
右列被告因偽造文書等案件，經檢察官提起公訴（八十八年度偵字第二二九三六號）
，本院判決如左：
    主  文
甲○○連續行使偽造私文書，足以生損害於他人，處有期徒刑伍月。緩刑參年。
偽造乙○○之印章壹枚、新莊龍鳳郵局郵政存簿儲金立帳申請書及提款單上「乙○○
」之印文各壹枚均沒收。
    事  實
一、甲○○與乙○○原為男女朋友關係，同居於臺北縣新莊市○○路六九四巷九九號
    四樓，民國（下同）八十八年七月某日，甲○○在上址，將美國安泰人壽保險股
    份有限公司（下稱安泰公司）寄與乙○○內有新臺幣（下同）六千元紅利支票一
    紙之信件，匿不交給乙○○，竟基於意圖為自己不法所有之概括犯意，先開拆該
    封緘信件，竊取其內之支票入已後，再竊取乙○○所有之「中華人民共和國居民
    身份證」一枚得手，復為領兌上述支票，乃基於偽造私文書之概括犯意，未經乙
    ○○之同意或授權，先於八十八年八月十九日上午十一時許，持上開身分證及偽
    刻之乙○○印章各一枚，赴設於臺北縣新莊市○○路七四０之三號之新莊龍鳳郵
    局，以乙○○代理人名義填寫郵政存簿儲金立帳申請書，並將偽刻乙○○之印章
    蓋用於上開申請書背面，據以辦理開戶手續，領取局號0000000、帳號0
    000000號、戶名乙○○、立帳郵局新莊龍鳳郵局之郵政存簿存金簿，將上
    述支票存入該帳戶內託收提示，嗣於八十八年八月二十三日上午十一時，持上開
    郵政存簿存金簿至龍鳳郵局，加蓋上述偽刻乙○○之印章於提款單上，持向該郵
    局冒領，致郵局之經辦人員陷於錯誤，而如數交付六千元，足以生損害於乙○○
    。迨至同年九月四日十時許，乙○○至上開郵局辦理存款時，發覺有二個帳號，
    始查悉上情。
二、案經乙○○訴由臺北縣警察局新莊分局報請臺灣板橋地方法院檢察署檢察官偵查
    起訴。
    理  由
一、訊據被告甲○○對於右揭時地拆封竊取支票及乙○○之中華人民共和國居民身分
    證，偽刻其印章持以開戶，復加蓋偽造之印章於提款單上，持向郵局詐領得款等
    事實坦承不諱，核與告訴人乙○○指訴之情述之情節相符，並有乙○○之中華人
    民共和國居民身份證、郵政存簿存金簿、郵政存簿儲金立帳申請書、查詢最近交
    易詳情單及乙○○立具領回之贓物認領保管單等附卷可稽，本件事證明確，被告
    犯行，洵堪認定，自應依法論科。
二、核被告所為，係犯刑法第三百二十條第一項竊盜罪、第二百十六條行使第二百十
    條之偽造私文書罪及第三百三十九條第一項詐欺罪。其偽造印章分別蓋用為偽造
    立帳申請書及偽造提款單等私文書之階段行為；偽造後持向郵局行使，偽造之低
    度行為均應為行使之高度行為所吸收，均不另論罪。又被告先後二次行使偽造私
    文書及竊盜犯行，均時間緊接，所犯構成要件亦皆復相同，顯係基於概括犯意而
    為，應各依連續犯之規定論以一罪並均依法加重其刑。所犯竊盜、行使偽造文書
    及詐欺各罪間，有方法結果之牽連關係，為牽連犯，應從一較重之行使偽造私文
    書處斷。公訴人疏未論予開拆信件竊取其內支票之竊盜及冒領得款之詐欺罪嫌，
    惟與前揭竊盜（竊取身分證部分）、行使偽造文書等犯行，分別有連續犯與牽連
    犯裁判一罪之關係，本院自得併予審理，附予敘明。爰審酌被告昧貪之犯罪動機
    、目的、手段，犯後坦白承認，復與告訴人乙○○達成和解，賠償其損害，告訴
    人乙○○並當庭表示願意原諒，不再追究等一切情狀，量處如主文所示之刑，以
    資懲儆。第查被告前未曾受有期徒刑以上刑之宣告，有臺灣高等法院檢察署刑案
    紀錄簡覆表一紙在卷可考，因一時失慮，偶罹刑典，事後已坦承犯行，深具悔意
    ，經此偵審教訓，應知所惕勵，信無再犯之虞，因認前開刑之宣告以暫不執行為
    適當，併予宣告緩刑三年，以啟自新，並警來茲。
三、至偽造「乙○○」之印章一枚、新莊龍鳳郵局郵政存簿儲金立帳申請書及提款單
    上「乙○○」之印文各一枚，不問屬於犯人與否，併依刑法第二百十九條之規定
    ，均宣告沒收之。
據上論斷，應依刑事訴訟法第二百九十九條第一項前段，刑法第五十六條、第三百二
十條第一項、第二百十六條、第二百十條、第二百十九條、第三百三十九條第一項、
第五十五條、第七十四條第一款，罰金罰鍰提高標準條例第一條前段，判決如主文。
本案經檢察官吳光宗到庭執行職務
中      華      民      國      八十九    年      一      月    十七    日
                                  臺灣板橋地方法院刑事第六庭
                                          法  官  彭  松  江
右正本證明與原本無異
如不服本判決應於送達後十日內向本院提出上訴狀
                                          書記官  陳  福  記
中      華      民      國      八十九  年      一      月    十九    日
附錄本件論罪科刑法條全文：
刑法第三百二十條
  意圖為自己或第三人不法之所有，而竊取他人之動產者，為竊盜罪，處五年以下有
期徒刑、拘役或五百元以下罰金。
  意圖為自己或第三人不法之利益，而竊佔他人之不動產者，依前項之規定處斷。
  前二項之未遂犯罰之。
刑法第二百十條：
  偽造、變造私文書，足以生損害於公眾或他人者，處五年以下有期徒刑。
刑法第二百十六條：
  行使第二百十條至第二百十五條之文書者，依偽造、變造文書或登載不實事項或使
登載不實事項之規定處斷。
刑法第二百十九條：
  偽造之印章、印文或署押，不問屬於犯人與否，沒收之。
刑法第三百三十九條
  意圖為自己或第三人不法之所有，以詐術使人將本人或第三人之物交付者，處五年
以下有期徒刑、拘役或科或併科一千元以下罰金。
  以前項方法得財產上不法之利益或使第三人得之者亦同。
  前二項之未遂犯罰之。


司法院資訊處製作；財團法人民間司法改革基金會備份。
